【裁判字號】    95,易,1636
【裁判日期】    951130
【裁判案由】    傷害等
【裁判全文】
臺灣高雄地方法院刑事判決              95年度易字第1636號
公  訴  人  臺灣高雄地方法院檢察署檢察官
被      告  甲○○
                    10號
上列被告因恐嚇案件，經檢察官提起公訴（95年度偵字第10564
號），被告於本院準備程序進行中，就被訴犯罪事實為有罪之陳
述，經本院告知簡式審判程序意旨，並聽取公訴人及被告之意見
後，本院合議庭裁定由受命法官獨任依簡式審判程序審理，判決
如下：
    主  文
甲○○以加害生命之事，恐嚇他人，致生危害於安全，處拘役
拾日，如易科罰金，以銀元佰元即新台幣玖佰元折算壹日；緩
刑貳年。
   事實及理由
一、被告甲○○所犯係死刑、無期徒刑、最輕本刑為3 年以上有
    期徒刑以外之罪，被告於準備程序中就被訴事實為有罪之陳
    述，經法官告知簡式審判程序之旨，並聽取公訴人及被告意
    見後，本院認為適宜由受命法官獨任進行簡式審判程序，合
    先敘明。
二、本件被告之犯罪事實及證據，除補充被告涉犯傷害部分，因
    告訴人乙○○及丙○○撤回告訴，由本院另經判決不受理外
    ，餘引用檢察官起訴書之記載（如附件）。
三、核被告所為，係犯刑法第305 條恐嚇罪。又被告出言同時恐
    嚇告訴人乙○○及丁○○2 人，係一行為觸犯2 罪名，為同
    種想像競合犯，應依刑法第55條規定，論以一恐嚇危害安全
    罪。被告行為後，刑法及刑法施行法業於民國94年2 月2 日
    經總統以華總一義字第09400014901 號令修正公布，並於95
    年7 月1 日施行（下稱新刑法，修正前刑法下稱舊刑法），
    參酌最高法院95年5 月23日刑事庭第8 次會議決議，新刑法
    第2 條第1 項之規定，係規範行為後法律變更所生新舊法律
    比較適用之準據法，於新刑法施行後，應適用新刑法第2 條
    第1 項之規定，為「從舊從輕」之比較。另於比較時應就罪
    刑有關之共犯、未遂犯、想像競合犯、牽連犯、連續犯、結
    合犯，以及累犯加重、自首減輕暨其他法定加減原因（如身
    分加減）與加減比例等一切情形，本於統一性及整體性原則
    ，綜其全部罪刑之結果而為比較。本院審酌：
  (一)易科罰金部分：被告行為後，罰金罰鍰提高標準條例第2 條
    業已刪除，而刑法第41條第1 項前段關於易科罰金之折算標
    準已由舊法之銀元100 元、200 元、300 元修正為新臺幣1,
    000 元、2,000 元、3,000 元，因屬科刑規範事項之變更，
    其折算標準為裁判時所應諭知，自有就新舊法規定比較之必
    要，經比較新舊法結果，以被告行為時之舊法較為有利於被
    告。
  (二)罰金刑部分：被告行為後，刑法第33條第5 款業已修正施行
    ；修正後刑法第33條第5 款規定「罰金：新臺幣1,000 元以
    上，以百元計算之。」，與修正前刑法第33條第5 款規定「
    罰金：1 元以上。」不同。比較新舊法結果，以舊法較有利
    於行為人。
  (三)想像競合犯部分：對被告而言並無有利或不利之情形，自不
    生新舊法比較之問題。
  (四)被告行為後，業已增訂刑法施行法第1 條之1 ，並規定：「
    中華民國94年1 月7 日刑法修正施行後，刑法分則編所定罰
    金之貨幣單位為新臺幣。94 年1月7 日刑法修正時，刑法分
    則編未修正之條文定有罰金者，自94年1 月7 日刑法修正施
    行後，就其所定數額提高為30倍。但72年6 月26日至94年1
    月7 日新增或修正之條文，就其所定數額提高為3 倍」。是
    就現行刑法中，有關於罰金刑處罰之規定已有修正，惟經比
    較增訂之刑法施行法第1 條之1 與被告行為時之罰金罰鍰提
    高標準條例第1 條前段、現行法規所定貨幣單位折算新台幣
    條例第2 條結果，二者規定適用之結果並無不同。從而，因
    本案涉及法律變更，且以舊刑法有利於被告，參諸前開最高
    法院決議意旨，依新刑法第2 條第1 項前段規定，自應適用
    最有利於被告之舊刑法，併此敘明。
四、爰審酌被告僅因細故即恐嚇告訴人2 人，顯然對於告訴人2
    人之人格未予尊重，行為實有可議之處，惟念及被告犯後坦
    承犯行，及告訴人乙○○表示不願追究被告等一切情狀（見
    本院卷第45頁）量處如主文所示之刑，併諭知易科罰金之折
    算標準。另被告未曾受有期徒刑以上刑之宣告，有臺灣高等
    法院被告前案紀錄表可參，其因一時失慮致罹本罪，且犯後
    已取得告訴人乙○○之諒解，諒其經此偵審程序，當知所警
    惕，應無再犯之虞，本院認其所宣告之刑，以暫不執行為適
    當，爰諭知緩刑2 年，以啟自新（參酌最高法院95年第8 次
    刑事庭會議決議意旨，緩刑部分應逕適用新法）。
據上論斷，應依刑事訴訟法第299 條第1 項前段、第273 條之1
，刑法第2 條第1 項前段、第74條第1 項第1 款，修正前刑法（
下同）第305 條、第55條、第41條第1 項前段，罰金罰鍰提高標
準條例第1 條前段、廢止前罰金罰鍰提高標準條例第2 條，判決
如主文。
本案經檢察官劉慕珊到庭執行職務。
中    華    民    國    95    年    11    月    30    日
                    刑事第七庭   法  官  張茹棻
以上正本證明與原本無異。
如不服本判決，應於收受送達後10日內，向本院提出上訴狀。
中    華    民    國    95    年    12    月    4     日
                                 書記官  陳惠玲
附錄本判決論罪科刑法條：
刑法第305條
以加害生命、身體、自由、名譽、財產之事，恐嚇他人致生危害
於安全者，處2 年以下有期徒刑、拘役或300 元以下罰金。


司法院資訊處製作；財團法人民間司法改革基金會備份。
